【裁判字號】    89,訴,884
【裁判日期】    890721
【裁判案由】    公共危險等
【裁判全文】
臺灣高雄地方法院刑事判決                          八十九年度訴字第八八四號
    公  訴  人  臺灣高雄地方法院檢察署檢察官
    被      告  丁○○
    選任辯護人  鄭國安
                陳裕文 律師
                吳麗珠 律師
右列被告因公共危險等案件，經檢察官提起公訴（八十八年度偵字第三○○三六號）
，本院判決如左：
    主  文
丁○○無罪。
    理  由
一、公訴意旨略以：丁○○於民國八十八年十一月二十六日（起訴書誤載為二十七日
    ）凌晨一時許，在高雄市苓雅區○○○路九十三號前，持汽油潑灑停放於路邊己○○所有車牌號碼ＹＸ─八四九二號自用小客車，並點火引燃，該車輛因而毀損
    致不堪使用，足生損害於己○○，且致生公共危險，適有甲○○在該處目睹經過
    ，並尾隨丁○○至其所居住之高雄市苓雅區○○○路八九巷巷口，並立即報警，
    警方隨即於林翊鈞住居所樓下鐵門處尋獲林翊鈞之皮夾一只，因而循線查獲林翊
    鈞，並扣得林翊鈞縱火時所穿著之襯衫一件及牛仔褲一條。因認丁○○涉有刑法
    第一百七十五條放火燒燬住宅等以外之物罪、第三百五十四條毀損器物罪。
二、公訴人指被告丁○○涉有上開被訴之罪嫌，無非以查被告丁○○即是本件縱火案
    之行為人，此經證人甲○○於警訊及偵查中指認明確，甲○○並表示：當天我在
    打電話給朋友，看到和平路一輛汽車下面有火苗，近看騎樓下有一個男子拿桶子
    ，把裡面的東西往車子潑，車子就燒起來，他就往隔壁的巷子跑，我騎車追上去
    ，看到那個人趴在公寓一樓的大門不動，我就在離他二公尺的地方打行動電話報
    警，等了十幾秒，我又回過去看，發現他已不在那裡，我可以確定他是進去那個
    鐵門裡面，因為唯一的出口由我守著，沒有其他出路等語，而警方隨即在證人所
    指縱火者公寓一樓大門處尋得被告之皮夾，並在被告住所查獲證人所指縱火者所
    穿著之襯衫及牛仔褲，而證人與被告並不相識，亦無仇隙，當無攀誣構陷之理，
    復有襯衫、牛仔褲扣案及告訴人己○○前述車輛經燒毀後之照片四幀附卷可資佐
    證，被告所辯無非事後卸責之詞，委無足採，罪嫌堪予認定，為其論據。
三、按犯罪事實應依證據認定之，無證據不得推定其犯罪事實，刑事訴訟法第一百五
    十四條定有明文。所謂證據，須適於為被告犯罪事實之證明者，始得採為斷罪資
    料，如未能發現相當證據，或證據不足以證明，自不能以推測或擬制之方法，以
    為裁判基礎。（最高法院五十三年台上字第二七五○號及四十年台上字第八十六
    號判例參照）。
四、訊據被告丁○○矢口否認有上開被訴公共危險等犯行，辯稱：八十八年十一月二
    十六日淩晨伊已在住處睡覺，當天二十五日晚上伊有外出買宵夜，不久與學長丙○○一同在客廳看電視，至十一點四十五分許伊就回房間，隔天才發現皮夾掉了
    ，乃向室友乙○○告知此事，並向其借二百元，伊並無放火等語。經查證人甲○○於警訊中證稱：我有親眼目睹整個案件的過程，當時我騎機車由和平路南向北
    行正好至五權街口處遇紅燈，我停車並打電話給朋友，要約吃宵夜，正巧看見左
    前方三十公尺處有火苗，我當時以為有人在輪胎旁燒紙錢，突然有一名男子雙手
    拿著一個桶子撥液體物在火苗處的車子，一時間車子就著火了，本來我以為是要
    滅火，那知道火卻燒的很大，我立即騎機車前去看個明白，那個縱火男子由和平
    路北向南右轉跑進和平一路八九巷內，我立即跟進巷內，當時發現那名男子雙手
    撐在和平一路八九巷四號公寓門前，我因害怕被那名男子攻擊，於是我就在向內
    離他，約有十公尺處守著他當時他在那棟公寓的大門是凹進去的，約隔三十秒的
    時間，我再前去察看，那名男子已不見了，應該是進去那棟公寓內，不然不可能
    不見人影，後來約三、四分鐘警方就到達現場了，我有向警方告知整個情形等語
    。又供稱：我有看見歹徒面貌，當時歹徒身上穿著一件白底有點花紋的短袖襯衫
    、藍色七分牛仔褲，年約二十歲，身高約一六五公分瘦瘦的等語。又供稱：經我
    詳細看過丁○○本人，其面貌身高體型都有像縱火的人等語。又供稱：警方所起
    獲之白色衣服及牛仔褲是歹徒所穿著之衣褲等語。惟查證人甲○○於本院審理中
    供稱：放火之歹徒是穿一件現在一般小孩子玩溜滑板車到膝蓋的褲子，他上面穿
    一件紅、白、藍的花衣服，一塊塊不同色彩的上衣，扣案之衣服並非當天歹徒所
    穿著之衣服等語。又供稱：我只看到放火的人的背面，並沒有看到正面，我在警
    訊中說我有看到，是警察叫我這麼說的等語。則證人於警訊偵查中所述與在本院
    審理中所述前後顯有不符。次查依證人在警訊中所述，歹徒所穿之衣服為穿著一
    件白底有點花紋的短袖襯衫、藍色七分牛仔褲，而據前往被告住處搜索之警員到
    庭供稱：本件甲○○是目擊證人，當時根據他所講的衣服我們找不到，所以才要
    證人一起上樓去找，由被告衣服中來指證是那一件，衣服當中並沒有他所說的花
    衣服等語。再參酌扣案之一服並非襯衫，牛仔褲為長牛仔褲並非七分褲，是證人
    於警訊中所指證之歹徒所穿衣服，並非扣案之衣服，堪予認定。再查被告之皮包
    係於和平一路八九巷四號前對面的六米巷前停放的機車上找到，並非於和平一路
    八九巷四號樓下鐵門處尋獲，亦據到現場查獲之警員戊○○到庭結證屬實，而證
    人甲○○所述看見那個縱火男子由和平路北向南右轉跑進和平一路八九巷內，我
    立即跟進巷內，當時發現那名男子雙手撐在和平一路八九巷四號公寓門前，則證
    人目擊歹徒跑進巷內即尾隨在後，而查獲之皮包並非在放火現場，亦非在和平一
    路八九巷四號樓下鐵門處尋獲，准此尚難認放火著放火後將查獲之皮包遺丟於現
    場，堪予認定。又經本院請移送機關查明扣案之塑膠桶有無歹徒留下之指紋，經
    函復未採獲指紋，且該處鐵門上採獲不完整之指紋六枚，有高雄市政府警察局苓
    雅分局八十九年六月二十日函覆之現場勘查報告表一份附卷可稽。再依證人乙○○到庭證稱：我與被告在外面一起分租房間居住，被告當天十一點多回來後就沒
    出去，我的房門那時沒有關，所以我可以知道被告回房間後就一直沒出去，在警
    局時，警察有問我被告有無白色Ｔ恤及七分短褲，我就說沒有，警察去被告處搜
    索時，我也在場，但警察並沒有搜索到這兩種衣服等語。證人林郁庭到庭證稱：
    八十八年十一月二十五日晚上我寄住在于小強分租的房間內，我認識被告十一點
    多時，我與被告在客廳看電視，十二點以前被告就回房間睡覺，我是在十二點進
    房間睡覺等語。證人于小強到庭證稱：被告於隔天早上告訴我他的皮夾不見了，
    要向我借二百元等語。再參酌本件之現場目擊證人甲○○於本院審理中，經本院
    當庭令其指認被告，其稱當庭之被告並非放火之歹徒等語，是綜上所述，現場查
    獲之塑膠桶並無法查到有指紋，被告之皮包亦非在放火之現場或上開公寓鐵門前
    查獲，且扣案之衣服並非目擊證人甲○○所稱放火歹徒所穿之衣服，而證人甲○○亦到庭指認放火之歹徒並非本件之被告等情，是尚難認被告有本件之放火犯行
    ，此外復查無其他積極證據足認被告涉有本件之放火犯行，犯罪應屬不能證明，
    依法應為無罪之諭知。
據上論斷，應依刑事訴訟法第三百零一條第一項，判決如主文。
本案經檢察官顏漢文到庭執行職務。
中      華      民      國    八十九    年      七      月    二十一    日
                                  臺灣高雄地方法院刑事第六庭
                                  法  官  沈建興
右正本證明與原本無異。
如不服本判決，應於判決送達後十日內，向本院提出上訴狀。
                                  書記官  蔡琬玲
中    華    民    國    八十九    年      七      月        二十一    日


司法院資訊處製作；財團法人民間司法改革基金會備份。
